臺灣臺北地方法院民事裁定
111年度訴字第3027號
原      告  呂享倫  
訴訟代理人  吳宗華律師
被      告  徐卉昀  

訴訟代理人  葉恕宏律師
            梁均廷律師
上列當事人間請求給付違約金事件，本院裁定如下：
    主  文
本件移送臺灣新北地方法院。
    理  由
一、按訴訟之全部或一部，法院認為無管轄權者，依原告聲請或
    依職權以裁定移送於其管轄法院，民事訴訟法第28條第1項
    定有明文。又依同法第24條及第26條規定，除民事訴訟法定
    有專屬管轄之訴訟外，當事人得以合意定第一審管轄法院，
    但以關於由一定法律關係而生之訴訟為限，並應以文書證之
    ，是當事人已以文書合意定第一審管轄法院者，如具備民事
    訴訟法關於合意管轄規定之要件，兩造及法院均應受其拘束
    ；且除專屬管轄外，得排除其他審判籍而優先適用（最高法
    院99年度台抗字第110號裁定要旨參照）。
二、本件原告主張兩造於民國110年11月25日簽訂不動產買賣契
    約書（下稱系爭契約），約定由被告以總價新臺幣（下同）
    1,390萬元向原告買受門牌號碼新北市○○區○○路000○0號房屋
    乙戶（下稱系爭房屋），並應於簽約時給付原告第一期款項
    140萬元。而締約當日被告雖已交付現金3萬元及簽發面額13
    7萬元之本票（下稱系爭本票）予原告，並承諾於110年12月
    3日前將137萬元匯入履約保證專戶清償系爭本票債務，以上
    開金額為第一期款項之給付，惟嗣竟無端反悔，除欲解除系
    爭契約外，更預示拒絕給付價金，經原告限期催告履行仍不
    予置理，原告自得依系爭契約第十條第二項約定，對被告為
    解除系爭契約之意思表示後，沒收被告已給付之前揭買賣價
    金作為違約金，且已付或應付之稅款、地政士已辦理案件之
    撤件費用及其他必要費用，亦均由被告負擔。是被告應給付
    之懲罰性違約金共140萬元（含現金3萬元及系爭本票票款13
    7萬元），原告除得執系爭本票請求被告依票面金額給付137
    萬元外，因被告所交付原告之現金業經先行扣除仲介費、地
    政士代辦費及履約服務費計1萬7,850元，此部分金額等同原
    告以本得享有之違約金為被告代墊其應負擔之費用，即屬被
    告之不當得利，原告亦得依民法第179條規定，請求被告返
    還其所受之利益1萬7,850元。爰依法提起本件訴訟，請求被
    告給付138萬7,850元（計算式：137萬元＋1萬7,850元＝138萬
    7,850元），及自起訴狀繕本送達翌日起至清償日止，按週
    年利率5％計算之利息。
三、經查，兩造就系爭房屋之買賣事宜簽訂系爭契約，並於其中
    第十二條第九項約定：「本約……；如有爭議致涉訟時雙方合
    意以買賣標的所在地之法院為第一審管轄法院。本約縱經解
    除亦不影響本條款之適用。」（見本院卷第25頁），業已對
    雙方因買賣系爭房屋所生之紛爭涉訟乙節，合意以系爭房屋
    所在地法院為第一審管轄法院，且不因系爭契約解除而影響
    其效力；復觀諸原告起訴主張之事實，並無涉專屬管轄之法
    律關係，本件性質上亦非專屬管轄之訴訟，則揆諸前揭合意
    管轄相關規定及最高法院裁定要旨，上開合意管轄約款自得
    排除其他審判籍而優先適用。又系爭房屋位在新北市蘆洲區
    ，屬臺灣新北地方法院所轄區域內，故兩造因系爭契約買賣
    系爭房屋爭訟時，即應由臺灣新北地方法院管轄。玆原告向
    無管轄權之本院起訴，顯有違誤，爰依職權將本件移送於該
    管轄法院。
四、依民事訴訟法第28條第1項，裁定如主文。
中　　華　　民　　國    111   年    6     月    29    日
                  民事第七庭  法　官  黃珮如
以上正本係照原本作成。
如不服本裁定應於送達後10日內向本院提出抗告狀，並繳納抗告
費新臺幣1,000元。
中　　華　　民　　國　　111 　年　　6 　　月　　29　　日
                              書記官  張惠晴